#### **Información Personal**

Rodrigo Del Angel Hurtado

🛣 +52 722 541 9681 | 🖪 +52 55 1525 1852 | 🔀 rdelangelhmx@gmail.com | 🔀 rdelangelh@hotmail.com

http://rodrigodelangel.trinitysoftware.mx

in https://www.linkedin.com/in/rodrigo-del-angel-hurtado-931b8927

ttps://github.com/rdelangelhmx

#### Resumen

Soy un profesional con experiencia de más de 30 años en el ramo de la informática, me he desempeñado como Subgerente de Rastreo, Líder de Proyecto, Líder Técnico, Analista de Sistemas y Desarrollador Full Stack y Mobile.

Desarrollo en Microsoft .Net en C# y VB para Web (ASP, ASP.Net y Ajax Toolkit), Win Forms, WPF, Widows Mobile (PDA's y HH), Xamarin Forms y .Net MAUI (iOS, Android, Windows y Mac), .Net Core, .Net Blazor y Razor pages, Angular Cli, NodeJS, AngularJS; Web Services WCF (SOAP) y microservicios API/REST. Manejo varias bases de datos relacionales como MS SQL, MySQL, Oracle, Informix, Sybase, PostgreSQL y otras No Relacionales como MongoDB y Cosmos DB, manejo de repositorios Git y GitHub.

He tenido a cargo hasta 6 desarrolladores y mi propio presupuesto de área, soy capaz de gestionar presupuestos, requerimientos y proyectos, soy autodidacta y muy dedicada al trabajo, me gustan los desafíos.

## Objetivo

Aplicar mi experiencia y conocimientos a los problemas que se presenten, con una solución pronta y eficaz, con una actitud de servicio en beneficio de la empresa, para así tener un crecimiento mutuo; mi frase: "todos los días aprendemos algo nuevo".

#### **Habilidades**

Entusiasta, con ganas de aprender nuevas tecnologías, técnicas y aplicaciones, todos los días aprendiendo algo.

Responsable y alto cumplimiento de los compromisos.

Líder de equipo, capaz de orientar a los compañeros de equipo más jóvenes para que aprendan de mi experiencia.

Excelentes habilidades de organización y atención al detalle.

Análisis y Gestión de Requerimientos y Estimaciones.

Actitud de servicio, autoaprendizaje y proactividad.

#### **Conocimientos**

Sistemas operativos: HP-UX, Windows Server, Windows Desktop, Linux, UNIX-Sun Solaris, Mac OS.

Herramientas y lenguajes de desarrollo: VB 6, ASP 2.0, HTML, VB.NET, ASP.NET, ADO.NET, Blazor Server, Blazor Wasm, Razor Pages, Razor Components, Crystal Reports, Power Builder, Pocket Power Builder, JSP, Java EE, Shell, Ajax, JavaScript, TypeScript, ActionScript, jQuery, Ext JS, VBScript, XML, Json, PHP, C/C++, Power House, Cobol, Fortran, Pascal, Delphi, C#.NET, Web Services (SOA, UDDI, SOAP y WSDL), WCF, MVC, MVVC, WPF, Entity Framework, Silverlight, Dot NET Compact Edition, Dot NET Win Mobile, Windows Phone, Xamarin Forms, Dot Net Maui (iOS, Android y Windows), Eclipse, IntelliJ Idea, Asp.Net Core, Dapper, Angular JS/Cli, React, NodeJS, Visual Studio All Versions, , Python (basic), Power Shell, Git, GitHub.

**Azure Services & Tools:** Blob storage, Queue Storage, Table Storage, Storage Explorer, Active Directory, Active Directory External Identities, Active Directory Domain Services, Database for PostgreSQL, SQL Database, Notification Hubs, App Service, Web Apps, API Apps, API Management, Key Vault, DevOps and TFS.

DBMS: SQL Server 2000 - 2019 (SSAS, SSIS and SSRS), DB2/UDB, Informix, PostgreSQL, Oracle, MySQL, Sybase, SQL CE, SQLite, CosmosDB y MongoDB.

Metodologías: CMMI, UML, SCRUM, Agile, Kanban, RUP & ITIL.

**Data Warehousing**: EDW relational/dimensional modeling, MDM hub design, ETL design.

Data Modeling: Relational, Dimensional, Data Vault Modeling, MDM Hub, Structured/Unstructured y OLTP.

Herramientas de Oficina: Microsoft Office y Open Office.

Herramientas de diseño: Adobe Macromedia (Fireworks, Dreamweaver, Photoshop, Illustrator, Flash), Flex Builder, Corel Draw, Auto Cad. Redes: Cableado estructurado Cat5, 5e y 6 UTP, QoS, Protocolo de red inalámbrica IEEE 802.11b, Video y datos sobre IP (Servidores SIP), protocolos de comunicación: IP, TCP, Netware, IPX, NetBEUI, FTP, HTTPS, Configuración de Red Lan, Wan y Man, Configuración y Administración de Servidores Windows (IIS, FTP, SMTP, Active Directory, DNS), Linux (Apache, Firewall, Tablas IP, FTP, Tomcat), Configuración de Routers y Switches. Otros Productos/Herramientas: Administración y Configuración de Correo Electrónico (OWA, SMTP, POP3 e IMAP), Soporte Preventivo y Correctivo a equipos informáticos.

### **Cursos**

Principios de Programación - Oficialía Mayor del DDF
Turbo Image 3000 - Hewlett Packard México
Introducción al MPE-XL para programadores - Hewlett Packard México
InQuizitive - D'Informática 21 & COGNOS Canadá
Visual Basic para Principiantes - Grupo TEA
Tecnologías de Redes - DGNSA - UNAM – GDF
Operación de Equipos de Acceso Frame Relay - Next Com
Administración Windows NT - Next Com
Operación de Switch Fame Relay ATM - Next Com
Microsoft Exchange 5.5 – Compu-Educación



### **Formación**

Técnico Programador – Colegio Profr. Zeferino Aguirre – Carta de Pasante – 1987 a 1990 Ing. Desarrollo Software – Titulación por Experiencia Profesional (SEP Acuerdo 286) – En Trámite desde 2020

## **Certificaciones**

Microsoft Azure Fundamentals – Microsoft - https://www.credly.com/badges/fccd9311-f137-4ad7-8113-ade94216396e Scrum Foundation Professional – CertiProf – https://www.credly.com/badges/1a9d1d90-7ef0-4e70-bdfa-323d3e762a9f Remote Work and Virtual Collaboration – CertiProf – https://www.credly.com/badges/04911ddc-263e-44b9-b194-1a52bfe7e077 Survey Contributor of The Agile Adoption Report 2021 – CertiProf – https://www.credly.com/badges/236b07d3-daf1-4baa-876f-8e7a186b72bd

Lifelong Learning - - CertiProf - https://www.credly.com/badges/ad34e408-2a6b-4960-9d58-5adbad1fc2bc

## **Idiomas**

Inglés Intermedio (B2) Español Nativo

# **Experiencia Laboral**

Empresa	Periodo	Puesto	Experiencias
Atos Global Delivery Center Mexico	Ene 2022 – Actual	Developer Sr Full Stack Remoto USA	Migración desde Asp.Net 4.5 to Net Core 7.x for: CTMS System, Migration Console to Evolve Dashboard, Workflow Surveys; con Net Core 6.x y 7.x, Dot Net MAUI, Blazor y Razor pages, Entity Framework, jQuery, Bootstrap 5, SQL Server 2012, Git in DevOps, Kanban y Agile Board DevOps, Clean Architecture, Unit of Work y Dependency Injection, Pipelines, CI/CD.  Management for Resource Forecasting con Razor pages, .Net Core Identity OAuth, SQL Server 2019 and Net Core 7.x, Servidor de Autenticación OAuth con OpenDict .Net Core Identity OAuth, SQL Server 2019 and Net Core 7.x, Pipelines, CI/CD Administrador de Aplicaciones y Usuarios .Net Core Identity OAuth, SQL Server 2019 and Net Core 7.x, Pipelines, CI/CD Servicio para Etiquetas de envío para UPS y FedEx .Net Framework 4.7 (windows service)
WikiTek – Laureate UVM	Ago 2023 – Mar 2024	Líder Técnico	Backend creado con Net Core 7.0.5, Entity Framework, Azure SQL Server, DevOps, Clean Architecture, CQRS Mantenimiento del Frontend e implementaciones con Angular 13 y Material design Creación de artefactos CD/CI en Microsoft DevOps Technical Leader para el backend y frontend (3 desarrolladores)
Tata Consultancy Services México – Citi Banamex	Jun 2021 – Dic 2021	Assistant Consultant Remoto	Análisis para la migración desde Java 1.7 a la versión 1.11 para web, api y servicios soap Análisis de Estimaciones para proyectos en VB.Net, C# and Java
AN Global  Best Day ASSMCA, Microsoft Web: https://as-noprod-wf- dev.azurewebsites.net/ Google Play: https://play.google.com/store/apps/details?id=c om.assmca.mobiletesting&hl=en≷=US Apple Store: https://apps.apple.com/us/app/assmca/id15440 90735 SAT Controles Volumétricos, Microsoft	Jun 2019 Jun 2021	Developer Sr Full Stack Remoto	ASP.Net VB y C#, Asp.Net Core 2.x y 3.x, jQuery, Bootstrap, Material, SQL Server 2014/2016, MySQL, PostgreSQL, TFS, DevOps, AppDynamics, Kubernetes, GIT, Sonar Q, Kanban, Scrum, Azure App Services, Azure SQL, Azure Active Directory B2C, Azure Storage, Xamarin Forms 4.x y 5.x, Angular 10, DAPPER, Linq, Pipelines, CI/CD
Manpower – Citi Banamex Accival	Oct 2018 May 2019	Ing. En Sistemas Híbrido 2 días	NET VB, NET C#, Java EE, SQL Server 2016, Sonar Qube, TFS, Scrum
Porto MX - Federación Mexicana de Fútbol	Ago-Oct 2018	Developer Sr Full Stack Front End	Node, Angular JS, jQuery, Bootstrap, Sequelize, WCF, GIT, API/REST y SQL Server
ViT Core	Jun-Jul 2018	Developer Sr Full Stack Líder Técnico con 3 Desarrolladores	ASP.NET Core 2.1, MVC, Entity Framework, Bootstrap, SVN, jQuery, API/REST y SQL Server
Planet Media – CRE (Comisión Reguladora de Energía)	Abr-May 2018	Developer Sr Full Stack Líder Técnico con 6 Desarrolladores	MVC 5, ASP.NET Razor, C# NET 4.x, WCF, Xamarin Forms, TFS, jQuery, Bootstrap, SQL Server SSIS (ETL's y JOB's), diminución de tickets de la Mesa de Servicios de 3700 a 870 en 1 semana.

Empresa	Periodo	Puesto	Experiencias
Fovissste	Feb-Abr	Líder de Proyectos	Seguimiento a Desarrollo en Java EE y de la Mesa de 3er
	2018	2 Analistas	Nivel para Incidentes de 25 Sistemas en Java EE, Gestión
		9 Desarrolladores	de Requerimientos de las Areas
Shark Tech	Nov 2017	Developer Sr Full Stack	ASP.NET 4.5, MVC, Bootstrap, Angular, jQuery, MySQL y
	Feb 2018		SQL Server 2012
AdeA Administradora de Archivos Asignación en Argentina	Jun 2016 Oct 2017	Developer Sr Full Stack Argentina	MVC 5, ASP.NET Razor, C# FW 4.0, WCF, Angular, jQuery, Bootstrap, SQL 2012
SGF Global – Dell Services	Abr 2014	Developer Sr Full Stack	MVC 5, ASP.NET Razor, C# FW 3.5, jQuery, Bootstrap,
	Dic 2016	Remoto	SQL Server 2012
Focus On Services – Dell Services	Nov 2013 Mzo 2014	Developer Sr Full Stack Remoto	MVC 5, ASP.NET Razor, C# FW 3.5, jQuery, Bootstrap,
Indra – Seguros Bancomer	Ago-Nov	Developer Sr Full Stack	SQL Server 2012 Visual Basic 6, Shell Unix, Informix
	2013	·	
Kneos Tecnología de Colaboración Empresarial,	Ago 2010	Arquitecto de Soluciones	ASP.Net FW 1.1, 2.0 y 3.5, ASP.NET FW 3.5, LinQ,
S.A. de C.V.	Jul 2013	Microsoft Remoto	AjaxToolKit, SQL Server 2005 Y 2008, Reporting Services, Visual Fox Pro, MySQL, WCF, MVC, ASP.NET Razor
Brain Up Systems, S.A. de C.V.	May-Jul	Developer Sr	ASP.NET FW 3.5, LinQ, AjaxToolKit, SQL Server 2005,
Proyecto: DABSA	2010		Reporting Services
Brain Up Systems, S.A. de C.V.	Nov 2009	Líder de Proyecto	ASP.NET FW 3.5, LinQ, AjaxToolKit, MySQL
Proyecto: Dirección General de Normas - IPN	Feb 2010	2 Analistas 4 Desarrolladores	
Universidad Autónoma de Nuevo León	Sep-Oct	Ing. En Sistemas	SQL Server 2005, Oracle 10g, ASP.NET, C#, CMMI L2
Proyecto: SAGARPA	2009	_	-
Application Hosting, S.A. de C.V.	Ago-Sep	Ing. En Sistemas	Windows Mobile 5.x, VB.NET Compact Framework 2.0,
Proyecto: Grupo Bimbo	2009	(Líder Técnico) 1 Desarrollador	SQL Compact 2005, Oracle 10g
JK-International Consulting, S.A. de C.V.	Jun 2008	Ing. En Sistemas	Visual Basic .NET, ASP.NET, AjaxToolkit, ADO.NET, SQL
Proyecto: Jannsen Cilag México	Jun 2009	(Líder Técnico)	Server 2000, Windows CE, Crystal Reports, MySQL, PHP,
		1 Desarrollador	EXT (jScript)
SSTEC, S.A. de C.V.	Feb-May	Ing. En Sistemas	Visual Basic 6, ASP, Visual Basic .NET, ASP.NET, ADO.NET,
Proyecto: Accor Services	2008	(Líder Técnico) 6 Desarrolladores	SQL Server 2005, Informix, Oracle
JK-International Consulting, S.A. de C.V.	Jun 2007	Ing. En Sistemas	SQL 2000, JackBe, Javascript, AjaxToolkit, ASP.NET 2.0
Proyecto: Jannsen Cilag México	Ene 2008	(Líder Técnico)	
CCTEC CA do CV	Fob 1	2 Desarrolladores	Viewal Basis C. ACD Viewal Basis NETTS ACD NET
SSTEC, S.A. de C.V. Proyecto: Accor Services	Feb-Jun 2007	Ing. En Sistemas (Líder Técnico)	Visual Basic 6, ASP, Visual Basic .NETm, ASP.NET, ADO.NET, SQL Server 2005, Informix, Oracle
Troyector rices. Services	2007	3 Desarrolladores	
e-People Consulting, S.A. de C.V.	Ago 2004	Ing. En Sistemas	Visual Basic 6, ASP, Visual Basic .NET, ASP.NET, ADO.NET,
Proyecto: Nestlé de México	Nov 2006	(Líder Técnico) 6 Desarrolladores	SQL Server 2005
Pagoza Urbanizadores y Constructores, S. A. de C.	Nov 2001	Subgerente	Visual Basic 6, ASP, Visual Basic .NET, ASP.NET, ADO.NET,
V.	Jun 2004	Rastreo Satelital	SQL Server 2000, Sistema AVL y GPS
		7 Técnicos At'n 7/24	·
Plásticos URPRI, S. A. de C. V.	Ago 2000 Jul 2001	Ing. En Sistemas y Soporte Técnico	Visual Basic 6, SQL Server 2000, Redes de voz y datos, Exchange Server
Desarrollo Integral en Computación, S. A. (DICSA)	May-Jul	Ing. En Sistemas y	Visual Basic 6, SQL Server 2000, Redes NT y Novell
,	2000	Soporte Técnico	
Papelera Principado, S. A. de C. V.	Abr-Jun	Ing. En Soporte Técnico	Redes NT, Novell y Unix
Coordinación de Limpieza Urbana	2000 Ene 1998	Jefe de Área	Visual Basic 4 y 5, Access, Windows NT 4.0, Red de voz y
Aragón (DGSU – GDF)	Mzo 2000		datos
Grupo Bavaria, S. A. de C. V.	Ene 1997	Ing. En Sistemas y	DBase III, Clipper 5, Redes Novell
(Servicio BMW)	Dic 1997	Soporte Técnico	Power House (4 GL y Cobol main frame HP 3000 y 9000,
Fondo Nacional de Habitaciones Populares	May 1990 Jul 1996	Ing. En Sistemas	DBase III, Clipper'87 y 5, Visual Basic 2.x
Experimento de Convivencia Internacional, A. C.	Mzo-May	Ing. Analista	DBase III y Clipper'87
•	1993	Programador	Discussion de Chris D
Colegio Bilingüe Prof. Zeferino Aguirre	Sep 1991 Ene 1992	Docente 3 horas diarias	Diagramas de Flujo, Programación Estructurada y Sistemas Operativos
	LIIC 1992	Grupo de 20 alumnos	Орегиичоз
Dirección General de Servicios Urbanos	Feb 1989	Coordinador de Área	DBase III y Clipper'87
	Abr 1990	T'	DI III
Colegio Bilingüe Prof. Zeferino Aguirre	Jul-Ago 1988	Técnico en Sistemas	Dbase III
	1,700	<u>L</u>	